臺灣高等法院臺中分院民事判決
111年度上字第510號
上  訴  人  中農粉絲有限公司

法定代理人  廖瓊玉  
訴訟代理人  邱華南律師
            林坤賢律師
被 上訴 人  錫恩實業有限公司

法定代理人  洪雅恩  
訴訟代理人  周仲鼎律師
複 代理 人  繆昕翰律師
            林宛柔  
上列當事人間請求返還價金等事件，上訴人對於中華民國111年8
月3日臺灣臺中地方法院110年度訴字第1030號第一審判決提起上
訴，本院於111年11月29日言詞辯論終結，判決如下：
    主  文
上訴駁回。
第二審訴訟費用由上訴人負擔。
    事實及理由
一、本件上訴人主張：伊於民國108年10月2日與被上訴人簽訂「
    設備買賣購入合約書」(下稱系爭合約)，向被上訴人購買「
    粉絲置入模框自動化設備」(含生產線自動連線安裝、試車
    及教育訓練，下稱系爭設備)，價金新臺幣(下同)367萬元。
    伊已於108年10月20日給付定金147萬元、109年4月30日給付
    到貨款110萬2,500元，其餘安裝試車款73萬5,000元、驗收
    款36萬7,500元則尚未支付。因被上訴人未依約於108年11月
    30日前試車，並完成自動連線，已構成給付遲延，經伊催告
    後，被上訴人仍未履行，伊已解除契約，自得請求被上訴人
    返還已付價金257萬2,500元。另被上訴人迄起訴止均未完成
    試車，計遲延427日，應依系爭契約第12條之約定，按日依
    總價千分之1計罰違約金共156萬9,225元。爰依民法第254條
    、259條及系爭契約第12條之規定，求為命⑴被上訴人給付25
    7萬2,500元，及其中147萬元加計自108年10月20日起算之法
    定遲延利息；另其中110萬2,500元加計自109年4月30日起算
    之法定遲延利息。⑵被上訴人應給付違約金156萬9,225元（
    下合稱系爭給付）之判決。
二、被上訴人則以：伊完成系爭設備之安裝後，因上訴人直到10
    9年1月12日始提供系爭設備運轉所需之電力，致伊於109年1
    月14日始進行測試。而於開始測試後，又因前端協力廠商大
    普公司所提供之自動掛乾機無法正常運作，導致粉絲無法穩
    定於輸送帶輸送；及因後端百龍公司之烘乾機烤爐投料格輸
    送吋動問題尚未解決，致系爭設備無法完成自動連線。則系
    爭設備迄今未能完成測試及自動連線，實可歸責於上訴人，
    上訴人無權解除契約請求返還價金，或請求伊給付違約金等
    語，資為抗辯。並於原審提起反訴，主張：上訴人未能配合
    完成試車，伊已以存證信函請求上訴人提出應具體協力之事
    項，以利試車程序之完成，惟上訴人置之不理，已屬無故拒
    絕受領給付，爰依系爭合約之約定，請求上訴人給付安裝試
    車款73萬5,000元、及驗收款36萬7,500元，合計110萬2,500
　　元。求為命上訴人如數給付及加計自110年5月13日起算法定
    遲延利息之判決。
三、原審為上訴人敗訴之判決，上訴人聲明不服，提起上訴，其
    上訴聲明：㈠原判決廢棄。㈡上開廢棄部分，⒈被上訴人應為
    系爭給付。⒉願供擔保，請准宣告假執行。⒊被上訴人於第一
    審之反訴駁回。被上訴人則答辯聲明：㈠上訴駁回。㈡如受不
    利判決，願供擔保免為假執行。
四、本件經依民事訴訟法第463條準用同法第270條之1第1項第3
    款規定，整理並協議簡化爭點如後：
　㈠不爭執事項：
    ⒈兩造於108年10月2日簽立系爭合約（見原審卷第19至23頁
      ），價金367萬5,000元。雙方約定簽約款定金為總價款40
      %、交機裝置完畢付30%、自動連線安裝完成付20%、試車
      完畢驗收付10%。被上訴人應於108年11月30日前試車，安
      裝試車所需水電及相關測試資源由上訴人提供。
    ⒉上訴人已依系爭合約給付被上訴人訂金147萬元(40%)、到
      貨款110萬2,500元(30%)；其餘安裝試車款73萬5,000元(2
      0%)、驗收款36萬7,500元(10%)則未支付。
    ⒊兩造對109年1月14日(原審卷第103頁)、2月11日(原審卷第
      107頁)、3月10日(原審卷第113頁)、3月17日(原審卷第11
      5頁)、3月24日(原審卷第116頁)、3月31日(原審卷第117
      頁)、4月7日(原審卷第118頁)、4月14日(原審卷第119 頁
      )、5月5日(原審卷第123頁)、5月12日(原審卷第125 頁)
      、7月7日(原審卷第109頁)之兩造與相關協力廠商間之會
      議紀錄之真正不爭執。
    ⒋被上訴人曾於109年4月20日交付系爭設備之設計圖說予上
      訴人(原審卷第357頁)。
    ⒌被上訴人曾於109年8月21日將變更設計後之設備交付上訴
      人(原審卷第127頁)。
    ⒍兩造有於109年1月14日(測試2次)、同年10月14日、12月12
      日就系爭設備進行測試，測試內容如原審勘驗筆錄所載(
      原審卷第374、376、378、379、383至401頁)。
    ⒎被上訴人於109年12月11日將輸送帶機器設備後段分流與攪
      拌下料載回(原審卷第111頁)。
    ⒏兩造文書往來歷程如下：
      ⑴上訴人於109年9月28日以律師函通知被上訴人於文到20
        日內完成機組裝置及試車(原審卷第25頁)。
      ⑵被上訴人於109年10月20日以存證信函回覆表示「本公司
        自交貨迄今近一年來，即不斷由於前段設備廠未能產製
        提供原定自動掛桿標準之粉絲樣品供我方試車，僅於試
        車中提供人工掛桿樣品，因所提供之試車粉絲樣品長度
        不穩定、過於濕滑，及後段設備負責廠商同步連線無法
        契合完整，迫使本公司不斷修改、調整，甚而配合重製
        機台，試車無法完成實非本公司因素使然。」，並要求
        上訴人補償追加設備價金之損失(原審卷第29頁)。
      ⑶上訴人於109年11月12日以律師函通知：請被上訴人具體
        告知該公司及後段廠商應具體配合事項，並請求於109
        年12月31日前完成試車(原審卷第33頁)。
      ⑷被上訴人於109年12月30日以存證信函通知上訴人，請配
        合命前段廠商提供自動掛桿標準粉絲、且型態應完整、
        已掛乾不鬆散濕滑，否則應以人工輔助方式運作，以利
        被上訴人完成試車。同時要求上訴人給付剩餘款項(原
        審卷第35頁)。
      ⑸上訴人於110年1月11日以存證信函表示願意提供標準粉
        絲，並再次催告上訴人應於110年1月31日前完成試車，
        否則以此存證信函為解除契約之意思表示(原審卷第39
        頁)，被上訴人係於110年1月12日收受上開存證信函(本
        院卷第159頁)。
      ⑹被上訴人於110年1月22日以存證信函通知：因上訴人來
        函表示願意配合提供自動掛桿粉絲供試車，請於前端生
        產備置完成後，立即與被上訴人聯絡(原審卷第151頁) 
        。
      ⑺被上訴人於110年2月20日以存證信函表示，無法順利試
        車可歸責於上訴人，並催告上訴人於文到30日內給付剩
        餘款項及賠償130萬元損害(原審卷第43頁)。
  ㈡本件爭點：
    ⒈被上訴人是否未如期將系爭設備組裝完成並自動連線？有
      無可歸責之事由？上訴人據此依民法第254條解除契約，
      並依同法第259條請求返還已給付之價金，有無理由？
    ⒉被上訴人是否未於上訴人催告期限內完成試車？有無可歸
      責之事由？上訴人據此依民法第254條解除契約，並依同
      法第259條請求返還已給付之價金，有無理由？
    ⒊上訴人依民法第250條及系爭合約第12條約定，請求被上訴
      人給付按日依總價1‰計算之違約金，有無理由？
    ⒋被上訴人反訴請求上訴人給付安裝試車款73萬5,000元、驗
      收款36萬7,500元，有無理由？
五、得心證之理由：
　㈠系爭合約之性質：
　　⒈所謂製造物供給契約（或工作物供給契約），乃當事人之
      一方以自己之材料，製成物品供給他方，而由他方給付報
      酬之契約；此種契約之性質，究係買賣抑或承攬，應探求
      當事人之真意以確定之；如當事人之意思，重在工作之完
      成，應定性為承攬契約；如當事人之意思，重在財產權之
      移轉，即應解釋為買賣契約；兩者無所偏重或輕重不分時
      ，則為承攬與買賣之混合契約，關於工作之完成，適用承
      攬之規定，關於財產權之移轉，即適用買賣之規定（最高
      法院104年度台上字第1746號、99年度台上字第170號民事
      判決要旨參照）。
　　⒉依系爭合約及被上訴人出具之報價單（見原審卷第13至23
      頁），可知系爭設備係被上訴人依上訴人之需求、廠房規
      模，提供報價單供上訴人參考，並於系爭合約約定設備之
      規格、內容數量等，另系爭合約第3條就付款方式約定為
      簽約時付定金40%、機組裝置定位金30%（交機)、連線安
      裝及測試20%及驗收10%，且依報價單記載內容以觀，系爭
      設備共分9段輸送機，並有冬粉切斷機、整形投入裝置等
      機台，應係根據上訴人設備自動化需求所作設計，屬客製
      化商品，被上訴人復應依系爭合約第5條約定安裝、試車
      及驗收，是就系爭合約係為製作完成符合上訴人需求之設
      備言，實具承攬契約性質。另系爭合約第3條約定被上訴
      人須將系爭設備運送置放於上訴人指定之地點，且合約一
      經生效，上訴人不得退購，可見系爭合約亦重在系爭設備
      之所有權移轉。則系爭合約關於工作之完成或財產權之移
      轉，同等重視，核屬承攬與買賣之混合契約之性質。參照
      上開說明，系爭合約關於系爭設備之製造完成，應適用承
      攬之規定；關於系爭設備所有權之移轉，則適用買賣之規
      定。
　㈡上訴人主張被上訴人未依系爭合約第3條第3款將所有機組裝
    置完成並自動連線，亦未於約定之108年11月30日前完成試
    車，屬遲延給付，依民法第254條解除契約，並無理由：
　　⒈上訴人固主張被上訴人依約應於108年11月30日前完成試車
      云云。惟系爭合約第5條係約定「乙方(指被上訴人，下同
      )...應於108年11月30日前試車」，而非「應於108年11月
      30日前完成試車」（見原審卷第20頁），上訴人此部分之
      主張已與兩造間之約定不符，先予敘明。
　　⒉被上訴人抗辯伊於108年11月29日將系爭設備組裝定位後，
      因上訴人無法提供運轉所需電力，致無法進行測試，直至
      109年1月12日始完成臨時電源配置，故於109年1月14日方
      能進行測試等情，業據提出「中農公司南崗廠辦工程」10
      9年1月14日會議議程、及同日測試錄影光碟為佐（見原審
      卷第103至104、133頁）。參以系爭合約第5條第2項確實
      約定「安裝試車所需水電及相關測試資源由甲方（指上訴
      人，下同）提供」(見原審卷第21頁)，以及上開會議議程
      亦記載上訴人對於協力廠商景宏公司指示「除已完成之機
      台與相關二次測供應水電外，請檢查(核)後續機台測試前
      需求相關供應設施」；對被上訴人則指示「輸送機台已配
      置臨時電源，故請測試相關輸送帶運行」等語。另上訴人
      亦自認上開會議議程，係上訴人在開會之前提供給廠商之
      資料(見原審卷第202頁)，足證本件供系爭設備測試所需
      電力，確實於109年1月14日始由上訴人之協力廠商景宏公
      司設置完成等情，應可認定。則被上訴人辯稱因上訴人無
      法提供系爭設備運轉所需電力，致無法於108年11月30日
      前試車一情，應可採信。基上，被上訴人無法如期進行試
      車，既可歸責於上訴人，則上訴人主張被上訴人應負給付
      遲延之責任，即屬無據。
　　⒊上訴人另主張被上訴人未依系爭合約第3條第3項將所有機
      組裝置完成並自動連線云云，惟：
　　　⑴系爭設備固係被上訴人提供，惟輸送之冬粉狀況非應由
        被上訴人掌控：
　　　　①系爭合約第5條第2項約定「安裝試車所需…相關測試資
          源由甲方提供」，已如前述。本院審酌系爭設備之名
          稱為粉絲置入模框自動化設備，且依報價單品名記載
          ，系爭設備有9段輸送機、冬粉切斷機、整形投入裝
          置等，可知系爭設備在整個冬粉生產過程中所扮演之
          功能，係將烹煮後之冬粉輸送並整形投入模框。至於
          烹煮過之冬粉狀況包括濕度、長度等，自應由上訴人
          掌控並配合提供。
　　　　②上訴人自認前段工程係由禾機企業股份有限公司（即
          大普公司之關係企業）承攬施作（見原審卷第344頁
          ）。另109年3月24日之會議議程關於上訴人對被上訴
          人之指示，記載「輸送帶在濕粉狀態輸送尚有下滑情
          況，下竿12束無法分流，故須規劃切斷後分流」(見
          原審卷第116頁)；而同年5月5日、5月12日之會議議
          程關於上訴人對於大普公司之指示亦記載「1.漏粉瓢
          加大…2.水煮鍋二段溫控…7.上桿機修改（現有設備）
          …」等語（見原審卷第123至126頁）。可證大普公司
          確係前段生產流程提供冬粉供系爭設備輸送之廠商，
          倘前段流程提供之冬粉狀況不佳，系爭設備恐即無法
          順暢輸送。
　　　　③再參以原法院於111年7月4日勘驗被上訴人提供之109
          年1月14日測試光碟內容結果，當日測試共分2次，1
          次冬粉無法自斜角由輸送帶往上運輸，1次冬粉輸送
          順利，有勘驗筆錄及翻拍照片在卷可按（見原審卷第
          376、374、383至391頁）。對此狀況，被上訴人表示
          因冬粉是濕滑的，無法斜坡輸送，經要求上訴人處理
          後，上訴人公司人員將冬粉甩乾再放上輸送帶，就輸
          送成功。而上訴人對前述輸送成功與否受冬粉濕度影
          響乙節亦無反對意見（見原審卷第377頁），益證，
          上訴人所提供之冬粉濕度確實影響系爭設備輸送之功
          能。
　　　　④上訴人除於109年5月5日、5月12日會議議程指示大普
          公司應進行上述改善外，亦對被上訴人指示「三樓上
          四樓輸送帶止滑修改，切斷攪拌送料修改重新設計變
          更，交期待確認」、「1.輸送帶斜坡角度調整定位，
          速度調整定位。2.5/22切刀及送料設計圖完成。3.5/
          27依圖面設計發包。4.6/15組裝」，可見上訴人亦因
          供輸送之冬粉狀況，指示被上訴人重新設計變更系爭
          設備。而被上訴人已於109年8月2日將變更設計後之
          設備交付上訴人，有簽收單可佐（見原審卷第127頁
          ），嗣於109年10月14日被上訴人再就修改後之輸送
          帶測試，冬粉已無滑落狀況，而能順利輸送，亦有原
          法院勘驗被上訴人提供之測試光碟所製作之筆錄及翻
          拍照片在卷可按（見原審卷第377、391至395頁）。
          嗣至109年12月11日，3樓至4樓之輸送部分已完全試
          機，亦有被上訴人出差工作日誌表可佐（見原審卷第
          111頁）。綜合上情以觀，系爭設備確實因上訴人提
          供之冬粉不符規格而影響運轉，導致被上訴人一再配
          合上訴人之要求變更設計，期完成自動連線之目標。
          故系爭設備之測試有所延遲或無法完成自動連線，實
          非可歸責於被上訴人。
　　　⑵上訴人主張被上訴人未依約將機組裝置完成，亦屬無據
        ：
　　　　①被上訴人辯稱：伊承攬之設備，屬中段製程，即前段
          協力廠商(大普公司)將冬粉製成自動桿標準規格1.8
          公尺、250絲之粉絲後，由系爭設備之輸送機從3樓廠
          區爬坡輸送至4樓廠區，再將冬粉裁切後捲起投料，
          自動定位置入後段協力廠商(百龍公司)所設置之烤盒
          設備烘乾成型，而上訴人除無法提供標準規格冬粉，
          後段烤爐設備亦不穩定，無法安裝整形投入該裝置等
          語，業據提出109年2月11日、同年5月12日、7月7日
          之會議議程紀錄為佐（見原審卷第107至108、125、1
          09頁）。
　　　　②經查，109年2月11日會議議程中，上訴人對於後段協
          力廠商百龍公司之指示記載為「烘烤機台排風管更換
          預計2月6日進場已延期請速更換」；5月12日之指示
          亦記載「目前蒸氣排僅有20多米造成烤箱溫度無法升
          高，王董指示須再增加20米蒸氣排，阿賓目前已先備
          料，預計5/16-17安裝完成」。另109年7月7日之會議
          議程記載「量產的壓力與時間一直在緊逼著工廠需快
          生產，王董指示大普、錫恩與景宏等機台廠商務必依
          照完工時間如期完成，以利順利生產」、「自動送量
          、下料機整改，預計完成時間7/10，延到7/13進廠。
          請依照計畫進度執行，不要管百龍的整改進度是否完
          成」等語。再參以系爭設備於109年10月14日測試時
          ，係由上訴人公司之人員以人工方式將輸送至4樓之
          冬粉取下，亦有勘驗筆錄及翻拍照片在卷可按（見原
          審卷第379、399至401頁），顯見系爭設備之後端因
          沒有百龍公司烤盒設備之裝設，以致於借由人工方式
          完成輸送，系爭設備中之整形投入裝置因而無法發揮
          作用等情，應可認定。
　　　　③另被上訴人固於109年12月11日將系爭設備之後段分流
          與攪拌下料機構，自上訴人廠區載回(見原審卷第111
          頁出差工作日誌)。惟查：被上訴人早於108年11月28
          日即交付系爭設備予上訴人，有托運簽收單可證(見
          原審卷第101頁)。嗣於109年8月21日再將第1次變更
          設計後之系爭設備交付上訴人(參不爭執事項第⒌點)
          ，再於109年9月2日應上訴人要求進行第2次修改，亦
          有「中農公司機器設備修改認同書」在卷可稽(見原
          審卷第129頁)。是被上訴人主張，因上訴人一再要求
          修改，致系爭設備之後段分流與攪拌下料機構已無法
          與前端配合使用，必須再由兩造之技師商討設計變更
          之可行性，才能再裝回使用一情，應可採信。足以證
          明，被上訴人將系爭設備之後段分流與攪拌下料機構
          載回，確實係應上訴人之要求而為，亦非可歸責於被
          上訴人。
　　　　④另上訴人原邀約被上訴人於110年1月4日說明系爭設備
          後段之規劃，惟突然通知取消，隨即於110年1月11日
          委由律師寄發存證信函限被上訴人於110年1月31日前
          完成試車、交付營運，否則即解除契約等語（見原審
          卷第33至42頁）。惟查，在此之前，被上訴人先於10
          9年10月20日以存證信函表達係因上訴人無法配合，
          致本件試車無法完成；而上訴人亦於109年11月12日
          回應，請被上訴人告知具體配合事項；惟經被上訴人
          於109年12月30日告知應具體配合之事項後，上訴人
          不僅未配合(此經上訴人自認，見本院卷第202頁)，
          反仍要求被上訴人限期完成試車、交付營運，否則解
          除契約(參不爭執事項第⒏點第⑷至⑸項)。然承前所述
          ，上訴人如未完成前段大普公司提供標準化規格之粉
          絲，及後段百龍公司烘烤爐之整改，僅要求被上訴人
          完成試車，顯為不可能之事。故被上訴人未能完成全
          線自動化生產之連線，亦無可歸責之事由。
　　　⑶至上訴人雖聲請鑑定系爭設備是否已完成自動連線安裝
        ，惟被上訴人並不否認系爭設備尚未完成自動連線安裝
        ，僅抗辯未完成自動連線安裝，並無可歸責之事由。則
        上訴人聲請此部分之鑑定，即無必要，附此敘明。
　　⒋按因不可歸責於債務人之事由，致未為給付者，債務人不
      負遲延責任，民法第230條定有明文。另債務人之給付需
      債權人之協力者，縱未約定債權人為協力行為之期限，然
      依一般社會觀念，債權人仍應於合理之期間內完成其協力
      行為。倘因債權人不於合理期間完成協力行為，致債務人
      遲延給付者，尚難謂係因可歸責於債務人之事由致未為給
      付，債務人自不負遲延責任(最高法院97年度台上字第120
      7號民事裁判參照)。又民法第254條所定解除權之行使，
      須以契約當事人之一方遲延給付為前提，倘因存有不可歸
      責於一方當事人之事由，致未為給付，而不必負遲延責任
      者，即難認已具備法定解除權行使之要件，基此所為定期
      催告後之解除契約，自不生效力(最高法院80年度台上字
      第2786號民事裁判參照)。基上，系爭設備雖未能完全組
      裝完成並自動連線，然係因欠缺上訴人之協力行為所致，
      非屬可歸責於被上訴人，參照上開說明，上訴人自無權解
      除契約，其解除自不生法律效力。從而，上訴人民法第25
      9條規定請求被上訴人返還已付之價金257萬2,500元及法
      定遲延利息，自無理由。
　㈢中農公司依民法250條及系爭合約第12條約定請求給付違約金
    156萬9,225元，為無理由：
　　⒈系爭合約第12條約定「倘乙方未如期於108年11月30日前試
      車，每逾期一日，扣款總價款1‰」，有系爭合約可佐（見
      原審卷第22頁）。上訴人雖主張被上訴人未於108年11月3
      0日前試車，惟系爭合約第5條第2項亦約定，安裝試車所
      需之水電及相關測試資源由甲方提供，故上訴人亦同時負
      有提供足供系爭設備安裝試車所需之水電及測試資源之義
      務。
　　⒉查，系爭設備試車所需之水電，直至109年1月14日才由上
      訴人完成；另上訴人未促使前端協力廠商大普公司完成提
      供標準化規格之粉絲、及後端協力廠商百龍公司完成烘烤
      爐之整改，在欠缺上開條件下，僅要求被上訴人完成試車
      ，顯為不可能之事，已如前述。則被上訴人未於期限內完
      成測試，實無可歸責之事由。上訴人以被上訴人違反系爭
      合約第12條約定，請求按日計罰違約金，自屬無據。
　㈣被上訴人反訴請求上訴人給付安裝試車款73萬5,000元，為有
    理由：
　　⒈按當事人非以法律行為效力之發生繫於將來不確定之事實
      ，而僅以其履行繫於不確定之事實之到來者，則非條件，
      應解釋為於其事實之到來時，為權利行使期限之屆至。在
      此情形，若該事實之到來確定不發生，應認其期限已屆至
      （最高法院95年度台上字第2750號判決意旨參照）。查，
      系爭合約第3條第3項約定「乙方將所有機組自動連線安裝
      完成，並完成初步測試確認議定之功能性可達成時，甲方
      即應給付乙方買賣總價20%，即73萬5,000元（含營業稅）
      之即期支票或電匯交付乙方。」。參照上開說明，此為上
      訴人給付安裝試車款73萬5,000元之清償期限，而非條件
      ，先予敘明。
　　⒉又系爭設備因上訴人提供之冬粉影響運轉，並致變更設計
      ，且後段百龍公司之烘烤設備無法修改完成，被上訴人為
      配合上訴人之變更，始未能完成系爭設備自動連線之目標
      ，已如前述。另上訴人多次發函催告被上訴人履行，被上
      訴人亦多次回覆應由上訴人完成前段、後段工程之配合，
      最終上訴人於110年1月11日發函限期完成試車，甚至解除
      契約，其後即有本件訴訟之提起，可見兩造之信任基礎已
      失，則系爭設備完成自動化之試車已無法實現。故上訴人
      給付安裝試車款之清償期限應已屆至，上訴人不得以被上
      訴人未完成試車為由，拒絕給付安裝試車款73萬5,000元
      。
　㈤錫恩公司反訴請求中農公司給付驗收款36萬7,500元，亦有理
    由：
　　⒈系爭合約第3條第4項約定「雙方試車完成，機器正常運轉3
      0天後，經甲方驗收，甲方即應交付乙方買賣總價款10%，
      即36萬7,500元（含營業稅）之即期支票或電匯交付乙方
      」、第5條第3項規定「甲方應自乙方試車完成起30日內驗
      收完畢，逾期甲方未驗收視同驗收完成」，有系爭合約條
      文可佐（見原審卷第20至21頁）。
　　⒉承前所述，系爭設備之試車因可歸責於上訴人之事由致無
      法完成，系爭設備自無從依合約第3條第4款之約定由上訴
      人驗收，參照前開說明，應認上訴人給付驗收款之清償期
      限亦已屆至，上訴人自不得以未予驗收為由，拒絕給付驗
      收款36萬7,500元。
　㈥被上訴人得請求上訴人給付遲延利息：
　　⒈按給付無確定期限者，債務人於債權人得請求給付時，經
      其催告而未為給付，自受催告時起，負遲延責任，民法第
      229條第2項前段定有明文。所謂無確定期限，指未定期限
      及雖定有期限而其屆至之時期不確定二種情形，前者稱不
      定期債務，後者稱不確定期限之債務（最高法院108年度
      台上字第1915號判決要旨參照）。系爭安裝試車款及驗收
      款，係屬不確定期限之債務，經被上訴人催告後，上訴人
      自受催告時起應負遲延責任。
　　⒉遲延之債務，以支付金錢為標的者，債權人得請求依法定
      利率計算之遲延利息；應付利息之債務，其利率未經約定
      ，亦無法律可據者，週年利率為5％，民法第233條第1項前
      段及第203條分別定有明文。本件被上訴人之反訴狀繕本
      ，係於110年5月12日送達上訴人(見原審卷第403頁)，則
      依前揭法律規定，被上訴人併請求上訴人給付反訴狀送達
      翌日即110年5月13日起至清償日止，按年息5%計算之法定
      利息，亦屬有據。　　
六、綜上所述，上訴人主張解除系爭合約，請求返還價金及給付
    違約金，均無理由，應予駁回。其就此部分所為假執行之聲
    請亦失所依據，應併予駁回。另被上訴人反訴請求給付安裝
    試車款73萬5,000元、驗收款36萬7,500元，合計110萬2,500
    元，暨自110年5月13日起至清償日止，按年息5%計算之利息
    ，為有理由，應予准許。原審判命上訴人為此部分給付，並
    為假執行之宣告，於法亦無不合。從而，原審所為上訴人敗
    訴之判決，並駁回其假執行之聲請，於法即無不合。上訴論
    旨指摘原判決不當，求予廢棄改判，為無理由，應駁回其上
    訴。
七、本件事證已臻明確，兩造其餘之攻擊或防禦方法及所用之證
    據，經本院斟酌後，認為均不足以影響本判決之結果，爰不
    逐一論列，附此敘明。
八、據上論結，本件上訴為無理由，爰判決如主文。
中　　華　　民　　國　　111 　年　　12　　月　　13　　日
　　            民事第七庭    審判長法　官 吳美蒼
　　　　　　　　　　　　　　        法　官 唐敏寶
　　　　　　　　　　　　　　　      法　官 高英賓
正本係照原本作成。
如不服本判決，應於收受送達後20日內向本院提出上訴書狀，其
未表明上訴理由者，應於提出上訴後20日內向本院補提理由書狀
(均須按他造當事人之人數附繕本)。因疫情而遲誤不變期間，得
向法院聲請回復原狀。
上訴時應提出委任律師或具有律師資格之人之委任狀；委任有律
師資格者，另應附具律師資格證書及釋明委任人與受任人有民事
訴訟法第466條之1第1項但書或第2項所定關係之釋明文書影本。
如委任律師提起上訴者，應一併繳納上訴裁判費。
                                    書記官 吳伊婷
中　　華　　民　　國　　111 　年　　12　　月　　13　　日